臺灣臺中地方法院刑事判決　　　　　　 100年度易字第1953號
公　訴　人　臺灣臺中地方法院檢察署檢察官
被　　　告　陳勇全
上列被告因詐欺案件，經檢察官提起公訴（100年度偵緝字第750
號），被告於本院準備程序中就被訴之事實為有罪之陳述，經本
院合議庭裁定由受命法官獨任進行簡式審判程序審理，判決如下
：
    主          文
陳勇全幫助意圖為自己不法之所有，以詐術使人將本人之物交付
，累犯，處有期徒刑肆月，如易科罰金，以新台幣壹仟元折算壹
日。
    犯罪事實
一、陳勇全曾因毒品危害防制條例、竊盜等案件，經法院裁判確
    定接續應執行有期徒刑1年2月、1年2月，於民國98年12月19
    日假釋期滿未經撤銷視為執行完畢。猶不知悔改，其可預見
    一般人收購手機門使用常與財產犯罪密切相關，且取得他人
    手機門號之目的在於收取贓物及掩飾犯行不易遭人追查，竟
    不顧他人所可能遭害之危險，仍以縱若有人持以犯罪亦無違
    反本意之不確定幫助犯意，於99年5月初某時，在嘉義縣鹿
    草鄉之某個超商前，以新台幣（下同）500元之代價，將其
    所有向威寶電信股份有限公司（下稱威寶電信）所申設之00
    00000000號行動電話門號，交付予真實姓名、年籍不詳之成
    年男子，而容許該人所屬詐欺集團成員藉該行動電話門號使
    用，以遂行詐欺取財犯罪。嗣該不詳姓名年籍之成年男子所
    屬詐騙集團取得上開門號後，即共同基於意圖為自己不法所
    有之犯意聯絡，於99年5月11日上午9時30分許，撥打黃招治
    之電話，詳稱：係警察人員，告知其因涉嫌洗錢案件，須將
    銀行存款全數提領，交給調查局人員保管，否則銀行帳戶會
    遭到凍結，並留下0000000000號電話門號供聯絡云云。致黃
    招治不疑有詐，因而陷於錯誤，遂依對方指示，前往銀行提
    領現金共計新臺幣（下同）80萬元，再於同日下午1時許，
    在臺中市○區○○里○○街238之6號前，將上開80萬元交付
    予不法詐欺集團之成員。嗣黃招治發覺可疑，始知受騙，因
    而報警循線查獲。
二、案經臺中市警察局（現改制為臺中市政府警察局）第二分局
    報請臺灣臺中地方法院檢察署檢察官偵查起訴。
    理    由
一、本件被告陳勇全所犯係死刑、無期徒刑、最輕本刑為3年以
    上有期徒刑以外之罪，其於準備程序中就被訴事實為有罪之
    陳述，經告知簡式審判程序之旨，並聽取公訴人及被告之意
    見後，本院合議庭認為適宜而裁定由受命法官獨任進行簡式
    審判程序。又本件係經被告於準備程序期日為有罪之陳述，
    而經本院合議庭裁定由受命法官獨任以簡式審判程序加以審
    理，則依據刑事訴訟法第273條之2、同法第159條第2項之規
    定，不適用傳聞法則有關限制證據能力之相關規定，合先敘
    明。
二、上揭犯罪事實，業據被告陳勇全於本院行準備程序、審理時
    坦承不諱，並經證人即被害人黃招治於警詢及偵詢中指訴綦
    詳，並有戶名黃招治之三信商業銀行大智分行存摺影本、通
    聯調閱查詢單、詐騙集團所使用之偽造臺灣臺北地方法院檢
    察署公證處公文、法務部行政執行處假扣押處分命令及金融
    帳戶財產證明申請書各1份等附卷可憑。按被告預見將自己
    所申辦行動電話門號交付予他人，他人可能利用取得該行動
    電話門號作為詐欺取財使用，竟仍將其所申辦取得之上開行
    動電話門號，以500元之代價，出售並交付予上開成年男子
    ，嗣該成年男子及所屬詐欺集團成員，果據以作為詐欺取財
    使用，被告自有幫助上開成年男子及所屬詐欺集團成員詐欺
    取財之不確定故意。本件事證明確，被告犯行堪以認定。
三、按刑法上之故意，以行為人對於構成犯罪之事實，有具體確
    定之認識，並有意使其發生者為確定故意，而行為人對於構
    成犯罪之事實，雖無具體確定之認識，然已預見其發生，而
    其發生不違背其本意者，則為不確定故意。又行為人基於幫
    助他人犯罪之意思，為促成他人犯罪而為犯罪構成要件以外
    之行為，為幫助犯。本件被告預見將自己所申辦行動電話門
    號交付予他人，他人可能利用取得該行動電話門號作為詐欺
    取財使用，竟仍將其所申辦取得行動電話門號，以每張500
    元之代價，出售並交付予上開成年男子，作為該成年男子及
    所屬詐欺集團成員詐欺取財使用，此既不違背其當初交付該
    行動電話門號之本意，且係參與提供詐欺取財犯罪使用之工
    具，對此犯行施以助力，為詐欺取財罪構成要件以外之行為
    ，應以詐欺取財罪之幫助犯論之。核被告所為，係犯刑法第
    30條第1項、第339條第1項之幫助詐欺取財罪。又被告係幫
    助該成年男子及所屬詐欺集團成員犯詐欺取財罪，為幫助犯
    ，應按正犯之刑減輕之。又被告曾因毒品危害防制條例、竊
    盜等案件，經法院裁判確定接續應執行有期徒刑1年2月、1
    年2月，於98年12月19日假釋期滿未經撤銷視為執行完畢等
    情，有台灣高等法院被告前案紀錄表在卷可按，其受有期徒
    刑之執行完畢，五年內故意再犯本件法定本刑有期徒刑以上
    之罪，為累犯，應依法加重其刑，並與前述之減輕事由，先
    加後減之。爰審酌被告因貪圖不法利益，而提供其所申辦該
    行動電話門號交付予詐欺集團作為詐欺取財使用之工具，助
    長犯罪之不良風氣，及其犯罪之動機、目的、手段、參與程
    度、被害人損失金額、對社會所生危害與犯後坦承犯行、態
    台良好等一切情狀，量處如主文所示之刑，並諭知易科罰金
    之折算標準，以示懲儆。
四、據上論斷，應依刑事訴訟法第273條之1第1項、第299條第1
    項前段，刑法第30條第1項前段、第339條第1項、第30條第2
    項、第47條第1項、第41條第1項前段，刑法施行法第1條之1
    第1項、第2項，判決如主文。
本案經檢察官楊朝嘉到庭執行職務。
中    華    民    國   100    年    7     月    25    日
                  刑事第四庭    法  官  吳進發
以上正本證明與原本無異。
如不服本判決應於收受送達後10日內向本院提出上訴書狀，並應
敘述具體理由；其未敘述上訴理由者，應於上訴期間屆滿後20日
內向本院補提理由書（均須按他造當事人之人數附繕本）「切勿
逕送上級法院」。
                                書記官  林淑慧
中    華    民    國   100    年    7     月    25    日
附錄本案論罪科刑法條
中華民國刑法第339條
（普通詐欺罪）
意圖為自己或第三人不法之所有，以詐術使人將本人或第三人之
物交付者，處 5 年以下有期徒刑、拘役或科或併科 1 千元以下
罰金。
以前項方法得財產上不法之利益或使第三人得之者，亦同。
前二項之未遂犯罰之。